ERICH DANERSON FELIZ MARTINEZ

INFORMACIÓN DE CONTACTO

- erichdanersonster@gmail.com
- Calle Rey David El Sembador 3, Manzana I, Edificio 11, 302
- 8299771979 Y 8092198888

HABILIDADES

- Litigación
- Investigación
- Negociación
- Asesoramiento
- Escritura legal
- Argumentación
- Resolución de conflictos
- Análisis jurídico
- Trabajo en equipo
- Ética profesional
- INFORMATICA
- Monitoreo de rendimiento
- Modelado de datos.
- Análisis de datos
- Comunicación efectiva
- Liderazgo
- Solución de problemas
- Derecho laboral
- Evaluación de desempeño
- Relaciones sindicales

IDIOMAS

 Francés | Nivel avanzado. Certificado de francés avanzado

OBJETIVO PROFESIONAL

Abogado con amplia experiencia en derecho laboral y corporativo. Experto en resolución de conflictos y negociación. Comprometido con la defensa de los derechos de los clientes y la justicia social e instituciones, y garantista del estado de derecho.

EXPERIENCIA

ABOGADO DE TIERRAS Y LICITACIONES

EMPRESA DE TRANSMISION ELECTRICA DOMINICANA ETED.

DISTRITO NACIONAL REPUBLICA DOMINICANA | Dic 2017 - Ago 2020

- Participación en procesos de licitación para proyectos de construcción y desarrollo de infraestructuras.
- Experiencia en la redacción y negociación de contratos de adquisición de terrenos y propiedades.
- · Asesoramiento legal en transacciones de compra y venta de terrenos y propiedades.
- Experiencia en la resolución de conflictos relacionados con derechos de
- · Abogado de relaciones entre el Estado y el Sector Privado.

ABOGADO LABORAL

FELIZ MARTINEZ ABOGADOS CONSULTORES FEMAC.

DISTRITO NACIONAL | Dic 2020 - Actualmente

- Experiencia en realizar consultorías legales en materia laboral para empresas nacionales e internacionales.
- · Representación de clientes en litigios laborales, incluyendo despidos injustificados y conflictos sindicales.
- · Asesoramiento en la redacción y negociación de contratos laborales y convenios colectivos.
- Experiencia en la resolución de conflictos laborales mediante mediación y

ABOGADO CORPORATIVO

FELIZ MARTINEZ ABOGADOS CONSULTORES FEMAC.

DISTRITO NACIONAL | Nov 2020 - Actualmente

- · Experiencia en asesoramiento y redacción de contratos y acuerdos comerciales.
- · Participación en negociaciones y cierre de acuerdos con clientes y
- · Gestión de litigios y resolución de conflictos legales en el ámbito
- · Colaboración en la elaboración de políticas y procedimientos legales de la empresa.

ABOGADO DERECHO CIVII

FEMAC. DISTRITO NACIONAL | 2022 - Actualmente

- · Representación de clientes en casos de divorcio, herencias y contratos.
- · Asesoramiento legal a individuos y empresas en disputas civiles.
- · Colaboración con un equipo de abogados en la investigación y preparación de casos legales. • Experiencia en el manejo de casos de derecho civil y litigación judicial.
- · Experiencia en documentación de embargos
- · Experiencia en embargos
- · Experiencia en desalojos

EDUCACIÓN

LICENCIADO EN DERECHO

Universidad Autonoma de Santo Domingo UASD. DISTRITO NACIONAL | 2016 - 2022

LICENCIADO EN POLITICAS PUBLICAS Y SOCIALES

Universidad Autonoma de Santo Domingo UASD. DISTRITO NACIONAL | 2002 - 2016

ACTUALIZACION LABORAL DOMINICANA

COLEGIO DE ABOGADOS DE LA RD. DISTRITO NACIONAL | 2022 - 2022

DOCUMENTOS MIGRATORIOS EEUU

EDUCAJURIS. DISTRITO NACIONAL | 2022 - 2022

CURSO ESPECIALIZSDO EN REGULACIONES INDUSTRIALES Educajuris. Distrito Nacional | 2022 - 2022

LOGROS

Domingo UASD.

He Obtenido por mi indice academico el derecho a la Maestria en Ciber Crimen en la Universidad de Nebrija España.

RECONOCIMIENTOS Y PREMIOS

Grduado Cum Laude en Derecho en la Universidad Autonoma de Santo



Universidad Autónoma de Santo Domingo

Frimada de América Fundada el 28 de octubre de 1538

El Consejo Universitario, en virtud de las disposiciones legales vigentes : Por cuanto

Erich Danerson Féliz Martinez

ha cursado en la Facultad de

Cioncias Turídicas y Políticas, Escuela de Derecho de esta Universidad, los estudios requeridos y ha sido aprobado en los exámenes correspondientes.

Por tanto, ha venido en otorgarle y le otorga el título de

Licenciado en Derecho

Cum Laude

Y para que sea notorio y constante le expide el presente Diploma firmado y sellado en Panto Domingo, Distrito Nacional, República Dominicana, hoy día 1 de diciembre de 2022

Hector Peffora Espaillal, M.A. Decano de la Facultad Mtre. Editrudis Altrán brisisteme Rector

> Dr. Pablo Valdez Fecretaria General de la Universidad

> > Registrado bajo el Nº 31 4164 Fotos 8925 del libro de grados y titulos



GRUPO DOMINICANO DE CAPACITACION JURIDICA Y EMPRESARIAL



EducajurisTICS

RNC. No. 13237829-6. Registro Mercantil No. 175710. Registro ONAPI No. 516723.

OTORGA:



DIPLOMA





ERICH DANERSON FELIZ MARTINEZ

Por haber cumplido los requisitos en el presente training -DIPLOMADO-

"RIESGOS LABORALES EN LA REPUBLICA DOMINICANA"

Matricula No. 0000000000. Carga Horaria: 5 Horas. Calificación: A. Firmado , Sellado y Dado en Santo Domingo, Distrito Nacional, República Dominicana , a los Once (11) Días del Mes de Noviembre de Dos Mil Veintidós (2022).















GRUPO DOMINICANO DE CAPACITACION JURIDICA Y EMPRESARIAL

EducajurisTICS

RNC. No. 13237829-6. Registro Mercantil No. 175710. Registro ONAPI No. 516723.





DIPLOMA





Dos Mil Veintidós (2022).

ERICH DANERSON FELIZ MARTINEZ

Por haber cumplido los requisitos en el presente training

-WEBINARIO ESPECIAL-

"PERICIA PSIQUIATRICA Y PSICOLOGIA EN PSICOPATAS"

Matricula No. 0000000000. Carga Horaria: 3 Horas. Calificación: A. Firmado , Sellado y Dado en Santo Domingo, Distrito Nacional, República Dominicana , a los Seis (06) Días del Mes de Noviembre de















-Desde 04 de Octubre 2016 -

RNC. No. 13132378729-6. Registro Mercantil No. 175710. Registro ONAPI No. 516723.

"PROGRAMA DE ENTRENAMIENTO MIGRATORIO EDUCAJURIS

En virtud de los objetivos de la Escuela Educajuris especificado en nuestros Estatutos.

LE OTORGAN:

Piploma



ERICH DANERSON FELIZ MARTINEZ

Por Haber Cursado Satisfactoriamente La Siguiente Capacitación:
"CURSO TALLER ESPECIAL"
-TECNICA DE LITIGACION ESTRATEGICA EN MATERIA DE DROGA -

"El Genio comienza las grandes obras, pero sólo el trabajo las acaba."
Joseph Joubert (1754-1824) Ensayista y moralista francés.

Calificación: A. Horas Lectivas: 3.

Firmado y Sellado en Santo Domingo, Distrito Nacional, República Dominicana , II Los Veinticuatro (24) Días Del Mes de Ibril , Del Iño Dos Mil Veintitrés (2023).













-Desde 04 de Octubre 2016 -

RNC. No. 13132378729-6. Registro Mercantil No. 175710. Registro ONAPI No. 516723.

"PROGRAMA DE INVESTIGACION FISCAL, CRIMINALISTICA Y CRIMINOLOGIA"

En virtud de los objetivos de la Escuela Educajuris especificado en nuestros Estatutos.

LE OTORGAN:

Piploma



ERICH DANERSON FELIZ MARTINEZ

Por Haber Cursado Satisfactoriamente La Siguiente Capacitación:
"WEBINARIO ESPECIAL SOBRE CRMINOLOGIA"
"RATAMIENTO DE LA ESCENA DEL SUCESO EN HECHOS
DE NARCOTRAFICO-

"El Genio comienza las grandes obras, pero sólo el trabajo las acaba." Joseph Joubert (1754-1824) Ensayista y moralista francés.

Calificación: A. Horas Lectivas: 3.

Firmado y Sellado en Santo Domingo, Distrito Nacional, República Dominicana , A Los Seis (06) Días Del Mes de Mayo , Del Año Dos Mil Veintitrés (2023).













-Desde 04 de Octubre 2016 -

RNC. No. 13132378729-6. Registro Mercantil No. 175710. Registro ONAPI No. 516723.

"PROGRAMA DE ENTRENAMIENTO MIGRATORIO EDUCAJURIS

En virtud de los objetivos de la Escuela Educajuris especificado en nuestros Estatutos.

LE OTORGAN:

Piploma



ERICH DANERSON FELIZ MARTINEZ

Por Haber Cursado Satisfactoriamente La Siguiente Capacitación: "WEBINARIO ESPECIAL SOBRE CRIMINALISTICA"
- INVESTIGACION CRIMINAL SUB-ACUATICA-

"El Genio comienza las grandes obras, pero sólo el trabajo las acaba." Joseph Joubert (1754-1824) Ensayista y moralista francés.

> Calificación: A. Horas Lectivas: 3.

Firmado y Sellado en Santo Domingo, Distrito Nacional, República Dominicana , A Los Treinta (30) Días Del Mes de Abril, Del Año Dos Mil Veintitrés (2023).













-Desde 04 de Octubre 2016 -

RNC. No. 13132378729-6. Registro Mercantil No. 175710. Registro ONAPI No. 516723.

"PROGRAMA DE INVESTIGACION FISCAL, CRIMINALISTICA Y CRIMINOLOGIA"

En virtud de los objetivos de la Escuela Educajuris especificado en nuestros Estatutos.

LE OTORGAN:

Piploma



ERICH FELIZ

Por Haber Cursado Satisfactoriamente La Siguiente Capacitación: "WEBINARIO TRABAJO Y SEG SOCIAL"

- LEY 16-92 Y LEY 87-01 TRABAJO Y SEGURIDAD SOCIAL DE LA REPUBLICA DOMINICANA"

"El Genio comienza las grandes obras, pero sólo el trabajo las acaba." Joseph Joubert (1754-1824) Ensayista y moralista francés.

Calificación: A. Horas Lectivas: 6.

Firmado y Sellado en Santo Domingo, Distrito Nacional, República Dominicana , H Los Catorce (14) Días Del Mes de Junio , Del Año Dos Mil Veintidos (2022).









